臺灣彰化地方法院刑事判決　　　　　　　 94年度訴字第820號
公　訴　人　臺灣彰化地方法院檢察署檢察官
被　　　告　丁○○
　　　　　　　　　　　　二十三.
　　　　　　　　　　　九之五號.
指定辯護人　本院公設辯護人丙○○
上列被告因違反槍砲彈藥刀械管制條例案件，經檢察官提起公訴
（九十三年度偵字第七九一六號），本院判決如下：
    主  文
丁○○未經許可，持有可發射子彈具有殺傷力之改造手槍，處有
期徒刑壹年陸月，併科罰金新臺幣玖萬元，罰金如易服勞役，以
新臺幣玖佰元即銀元佰元折算壹日。緩刑肆年，緩刑期內付保
護管束。扣案之仿ＳＭＩＴＨ＆ＷＥＳＳＯＮ廠轉輪手槍製造之
玩具手槍換裝土造金屬槍管及轉輪而成之改造手槍壹枝（槍枝管
制編號：0000000000號）沒收之。
    犯罪事實
一、丁○○明知具殺傷力之改造槍枝，係屬槍砲彈藥刀械管制條
　　例所管制之物品，非經中央主管機關許可，不得持有，其竟
　　僅因一時好奇及好玩心態於民國九十三年五月下旬間某日，
　  在彰化縣福興鄉○○村○○路八十七巷九十弄四號其不知情
    之友人林梯之住處內，自姓名、年籍及住居所均不詳年約
    四十餘歲綽號「阿文」之成年男子處取得以毛巾包妥具殺傷
　　力之仿ＳＭＩＴＨ＆ＷＥＳＳＯＮ廠轉輪手槍製造之玩具手
　  槍換裝土造金屬槍管及轉輪而成之改造手槍一枝（槍枝管制
    編號：0000000000號），自斯時起即基於持有可
　　發射子彈具有殺傷力改造手槍之犯意，未經許可而持有上開
　　改造左輪手槍一枝，並於當日（公訴人誤認為九十三年六月
  　中旬某日凌晨一時許），連同未具殺傷力之改造貝瑞塔玩具
　　手槍一枝（含彈匣一個）、改造子彈半成品（玩具金屬彈殼
 　 ）十八顆、玩具槍用底火片八十九顆、玩具槍用底火帽八十
    四顆及開山刀一把（非屬列管之刀械）等物品，將之放置在
    印有「元發」之黃色塑膠袋內，而藏放在一旁之彰化縣福興
    鄉○○村○○路八十七巷八十八號空屋內（該房屋所有人為
　　甲○○）。嗣於九十三年七月七日下午三時許，因不知情之
  　房客乙○○欲向屋主甲○○承租彰化縣福興鄉○○村○○路
    八十七巷八十八號房屋，而至該屋內清掃時發現上開物品，
    經向警方報案後，為警循線查獲上情。
二、案經彰化縣警察局鹿港分局報請臺灣彰化地方法院檢察署檢
    察官偵查起訴。
    理  由
一、上揭犯罪事實業據被告丁○○於本院審理時坦承不諱，且上
    開查扣之改造手槍一枝，經送內政部警政署刑事警察局以性
    能檢驗法鑑定結果認為：「送鑑改造手槍壹枝（槍枝管制編
    號：0000000000號），認係由仿ＳＭＩＴＨ＆Ｗ
    ＥＳＳＯＮ廠轉輪手槍製造之玩具手槍換裝土造金屬槍管及
　　轉輪而成之改造手槍，機械性能良好，可擊發適用子彈，認
　  具殺傷力。」等情，有該局於九十三年十二月一日所出具之
    刑鑑字第０九三０二一六二三三號槍彈鑑定書一份附卷可稽
    ，是該扣案之仿ＳＭＩＴＨ＆ＷＥＳＳＯＮ廠轉輪手槍製造
    之玩具手槍換裝土造金屬槍管及轉輪而成之改造手槍一枝，
　　確係具有殺傷力無誤。又本件經警在查獲物品上採集數枚指
　  紋，送請內政部警政鑑定署刑事警察局指紋鑑定，鑑定比對
    結果，在改造貝瑞塔玩具手槍彈匣上所採得一枚指紋（編號
　　２），與被告指紋卡之左拇指相符；在印有「元發」黃色塑
  　膠袋上所採得之二枚指紋（編號４、編號６），則分別與被
　　告指紋卡之左環指、右拇指指紋相符，有該局九十三年九月
　  九日刑紋字第０九三０一六八０八一號鑑驗書一份在卷可參
    ，而被告於本院審理時復供承攜帶上開印有「元發」字樣之
    黃色塑膠袋至上址放置及當時仿ＳＭＩＴＨ＆ＷＥＳＳＯＮ
　　廠轉輪手槍製造之玩具手槍外面包有毛巾，所以沒有留下其
 　 指紋等情（見本院九十四年十二月二十日審判筆錄），益足
    認被告於本院所為之自白核與事實相符，足堪採信，本件事
    證明確，被告犯行洵堪認定。
二、查被告丁○○行為後，槍砲彈藥刀械管制條例業於九十四年
    一月二十六日修正公布，並於同年月二十八日生效，被告未
    經許可，持有可發射子彈具有殺傷力之改造手槍之行為，係
    違反修正前槍砲彈藥刀械管制條例十一條第四項之未經許可
    ，持有可發射子彈具有殺傷力之改造手槍罪，修正後該條項
    刪除改列至同條例第八條第四項，是被告行為後法律已有變
    更，其法定刑由「一年以上七年以下有期徒刑，併科新臺幣
    七百萬元以下罰金」，修正為「三年以上十年以下有期徒刑
    ，併科新臺幣七百萬元以下罰金」，修正後最低刑度為有期
    徒刑三年以上，而最重本刑可達十年，是比較新舊法結果，
    以修正前之槍砲彈藥刀械管制條例第十一條第四項規定較有
    利於被告，是就被告未經許可持有可發射子彈具有殺傷力之
    改造手槍之行為，應依刑法第二條第一項但書之規定，適用
    行為時之槍砲彈藥刀械管制條例第十一條第四項之舊法。是
    核被告丁○○所為，係犯修正前之槍砲彈藥刀械管制條例第
    十一條第四項未經許可持有可發射子彈具有殺傷力之改造手
    槍罪。爰審酌被告平日素行，被告犯罪之目的雖僅係一時好
    奇及好玩心態所致，惟其未經許可持有改造手槍，對社會治
    安足以造成重大影響，惡性非輕及考其犯罪後尚能坦承犯行
    態度良好等一切情狀，量處如主文所示之刑，並就併科罰金
    部分諭知易服勞役之折算標準，以示懲儆。又查被告丁○○
    前未曾受有期徒刑以上刑之宣告，此有被告丁○○之臺灣高
    等法院前案紀錄表及臺灣彰化地方法院檢察署刑案資料查註
    紀錄表在卷可按，被告偶因一時失慮致罹本件刑典，其經此
    偵審科刑之教訓後，當知所警惕，而無再犯之虞，本院認所
    宣告之刑，以暫不執行為適當，爰併諭知緩刑四年，以勵自
    新。末查為使被告丁○○確實改過向上，仍需加強其一般之
    法治教育、人權教育與心性教育，認有交付保護管束之必要
    ，故依法諭知被告丁○○應於緩刑期間內付保護管束，以收
    矯治之效。
三、至扣案之具有殺傷力之仿ＳＭＩＴＨ＆ＷＥＳＳＯＮ廠轉輪
    手槍製造之玩具手槍換裝土造金屬槍管及轉輪而成之改造手
    槍一枝（槍枝管制編號：0000000000號），係屬
    違禁物，應依刑法第三十八條第一項第一款之規定宣告沒收
 　 。又另扣案之未具殺傷力之改造貝瑞塔玩具手槍一枝（含彈
    匣一個，槍枝管制編號：0000000000號，經送內
    政部警政署刑事警察局鑑驗有無殺傷力，鑑定結果認：送鑑
    改造手槍一枝，認係由仿ＢＥＲＥＴＴＡ廠Ｍ九型半自動手
    槍製造之玩具手槍，經檢視，槍管內具阻鐵且槍管破裂，無
　　法供發射子彈使用，認不具殺傷力，亦有該局上揭槍彈鑑定
　  書在卷可參）、改造子彈半成品十八顆，認均係玩具金屬彈
    殼（亦見同上該局上揭槍彈鑑定書）及玩具槍用底火片八十
    九顆、玩具槍用底火帽八十四顆（見卷附內政部警政署刑事
    警察局於九十四年六月三十日所出具之刑鑑字第０九四００
    八四九三四號槍彈鑑定書乙份）與開山刀一把（非屬列管之
    刀械）等物品，均非屬違禁物，亦非供本件犯罪所用或所得
    之物，核與刑法第三十八條第一項所定之沒收要件俱屬不合
    ，爰均不另為沒收之宣告，併此敘明。
據上論斷，應依刑事訴訟法第二百九十九條第一項前段，修正前
槍砲彈藥刀械管制條例第十一條第四項，刑法第十一條前段、第
二條第一項但書、第四十二條第二項、第七十四條第一款、第九
十三條第一項、第三十八條第一項第一款，罰金罰鍰提高標準條
例第二條，判決如主文。
本案經檢察官鮑慧忠到庭執行職務。
中　　華　　民　　國　九十四　年　十二　月　　二十九　日
                  刑事第二庭    審判長  周淡怡
                                法  官  吳永梁
                                法  官  許旭聖
以上正本證明與原本無異。
如不服本判決，應於判決送達後十日內，向本院提出上訴狀（須
附繕本），上訴於臺灣高等法院臺中分院。
中　　華　　民　　國　九十四　年　十二　月　　二十九　日
                                書記官  黃幼華
附錄論罪科刑法條：
修正前槍砲彈藥刀械管制條例第十一條第四項：
未經許可，持有、寄藏或意圖販賣而陳列第一項所列槍砲者，處
一年以上七年以下有期徒刑，併科新臺幣七百萬元以下罰金。
